臺灣高等法院臺中分院刑事判決　　　　100年度上易字第678號
上　訴　人　臺灣臺中地方法院檢察署檢察官
被　　　告　張慶輝
上列上訴人因被告傷害案件，不服臺灣臺中地方法院100年度易
字第878號中華民國100年4月13日第一審判決（起訴案號：臺灣
臺中地方法院檢察署99年度偵字第21901號），提起上訴，本院
判決如下：
    主  文
上訴駁回。
    理  由
一、按依刑事訴訟法第350條、第361條、第362條、第367條規定
    ，不服地方法院之第一審判決而上訴者，須提出上訴書狀，
    並應敘述具體理由，為上訴必備之程式；其所提出之書狀未
    敘述上訴理由，或僅曾以言詞陳述上訴理由者，均應於上訴
    期間屆滿後20日內補提理由書於第一審法院。第一審法院經
    形式審查，認逾期未補提上訴理由者，應定期間先命補正；
    逾期未補正者，為上訴不合法律上之程式，應以裁定駁回。
    倘已提出上訴理由，但所提非屬具體理由者，則由第二審法
    院以上訴不合法律上之程式，判決駁回。而所謂具體理由，
    必係依據卷內既有訴訟資料或提出新事證，指摘或表明第一
    審判決有何採證認事、用法或量刑等足以影響判決本旨之不
    當或違法，而構成應予撤銷之具體事由，始克當之（例如：
    依憑證據法則具體指出所採證據何以不具證據能力，或依憑
    卷證資料，明確指出所為證據證明力之判斷如何違背經驗、
    論理法則）；倘僅泛言原判決認定事實錯誤、違背法令、量
    刑失之過重或輕縱，而未依上揭意旨指出具體事由，或形式
    上雖已指出具體事由，然該事由縱使屬實，亦不足以認為原
    判決有何不當或違法者（例如：對不具有調查必要性之證據
    ，法院未依聲請調查亦未說明理由，或援用證據不當，但除
    去該證據仍應為同一事實之認定），皆難謂係具體理由，俾
    與第二審上訴制度旨在請求第二審法院撤銷、變更第一審不
    當或違法之判決，以實現個案救濟之立法目的相契合，並節
    制濫行上訴（最高法院97年度臺上字第892號判決意旨參照
    ）。
二、上訴人即臺灣臺中地方法院檢察署檢察官據被害人陳文石之
    請求上訴略謂：本案原審認定被告張慶輝犯傷害罪行，處拘
    役10日，如易科罰金，以新臺幣1,000元折算1日，固非無見
    。惟按刑之量定，固屬法院得為自由裁量之事項，但其自由
    裁量之職權行使，並非漫無限制，除不得逾越法律所規定之
    範圍外，並應具妥當性及合目的性，符合罪刑相當原則，始
    為適法（參照最高法院95年臺上字第6617號裁判意旨）。查
    被告毆打告訴人陳文石，致告訴人受有臉之挫傷、唇之開放
    性傷口等傷害，其傷勢已非輕微。又告訴人為年逾60歲之成
    年人，竟遭被告在公開場所揮打臉頰，有當眾遭受羞辱的感
    覺其身心受創程度不言可喻。況被告迄今未與告訴人達成和
    解，犯後態度難謂良好。原審僅對被告量處拘役10日，難認
    已符罪刑相當原則。爰依法提起上訴，請求將原判決撤銷，
    更為適當合法之判決云云。
三、經查：
(一)、檢察官因不服地方法院之第一審判決，而向原審法院具狀提
    出上訴理由書狀敘明上訴理由，依刑事訴訟法第361條第2項
    條文、立法修正理由及上開最高法院判決意旨，當事人倘已
    提出上訴理由，但所提非屬具體理由者，由第二審法院以上
    訴不合法律上之程式，以判決駁回之。至於上訴理由是否具
    體，係屬第二審法院審查範圍，則不在命補正之列（參見法
    院辦理刑事訴訟案件應行注意事項第162點），合先敘明。
(二)、原審判決就認定被告張慶輝犯罪所憑之證據，已經詳細調查
    審酌，經核無違證據及論理法則。就量刑方面，亦已審酌被
    告犯罪之一切情狀而量處其刑，尚屬妥適，並無過重或過輕
    之情形。檢察官提起上訴，固具備形式上之理由。惟按刑罰
    之量定，係屬法院自由裁量之職權行使，應審酌刑法第57條
    所列各款事由及一切情狀，為酌量輕重之標準，並非漫無限
    制；量刑輕重係屬事實審法院得依職權自由裁量之事項，苟
    已斟酌刑法第57條各款所列情狀而未逾越法定刑度，不得遽
    指為違法；且在同一犯罪事實與情節，如別無其他加重或減
    輕之原因，下級審量定之刑，亦無過重或失輕之不當情形，
    則上級審法院對下級審法院之職權行使，原則上應予尊重
   （最高法院72年臺上字第6696號、75年臺上字第7033號判例
    及85年度臺上字第2446號判決意旨參照）。原審以被告罪證
    明確，審酌被告因不滿告訴人陳文石，對其女性友人出言不
    遜，而心生不滿，遂出手揮打告訴人陳文石成傷，被告以暴
    力行為，處理事情之態度，誠屬可議，惟因被告業於審理中
    坦承犯行，知所悔悟，犯後態度尚稱良好，且告訴人陳文石
    遭被告揮打右臉頰，所受之傷勢輕微，而被告事後亦積極尋
    求與告訴人陳文石和解之機會，希望以新臺幣12,000元之金
    額稍事賠償告訴人陳文石所受之傷害，雙方經調解結果，仍
    無法達成和解共識等一切情狀，認為公訴檢察官具體求處拘
    役20日之刑度，稍嫌過重，而就其傷害犯行予以量處拘役10
    日，並諭知如易科罰金以新臺幣1,000元折算1日之標準。原
    審已斟酌刑法第57條各款所列情狀而未逾越法定刑度，難認
    有何不當之處，亦符合「罰當其罪」之原則，並無輕重失衡
    之情形。而檢察官所指各情節，原即由原審在量刑時詳為斟
    酌，且被告已積極尋求與告訴人和解，惟與告訴人在原審調
    解時因雙方無法達成共識而未能調解成立；而告訴人及其代
    理人於原審第2次調解時即未到場，復由原審以電話徵詢意
    見時亦表示不願調解，此有原審刑事報到單在卷可按（原審
    卷第20頁），是雙方未能達成和解應非單方面歸責於被告，
    自不得執此而謂被告之犯後態度不佳。況雙方雖未達成和解
    ，惟告訴人仍得循民事訴訟之途徑向被告請求損害賠償，以
    為救濟。是檢察官上訴理由所指量刑過輕等情節，不足以認
    為原判決有何不當或違法，難謂係具體理由，應認其上訴違
    背法律上之程式。
四、綜上所述，檢察官之上訴理由，不能認係依據卷內訴訟資料
    指摘或表明第一審判決有何採證、認事、用法或量刑等足以
    影響判決本旨之不當或違法，而構成應予撤銷之具體事由，
    難謂為上訴適法，其上訴自屬違背法律上之程式，爰不經言
    詞辯論，判決駁回其上訴。
據上論斷，應依刑事訴訟法第367條前段、第372條，判決如主文
。
中    華    民    國    100    年    5    月    26    日
            刑事第八庭  審判長法  官  羅  得  村
                              法  官  李  雅  俐
                              法  官  簡  源  希
上列正本證明與原本無異。
不得上訴。
                              書記官  李  宜  珊
中    華    民    國    100    年    5    月    26    日